【裁判字號】    99,上易,146
【裁判日期】    990310
【裁判案由】    竊盜
【裁判全文】
臺灣高等法院高雄分院刑事判決         99年度上易字第146號
上  訴  人  臺灣高雄地方法院檢察署檢察官
上  訴  人
即  被  告  寅○○
上列上訴人等因被告竊盜案件，不服臺灣高雄地方法院98年度易
字第1421號中華民國98年12月28日第一審判決（起訴案號：臺灣
高雄地方法院檢察署98年度偵字第33365 號），提起上訴，本院
判決如下：
    主  文
原判決撤銷。
寅○○犯如附表所示之罪，各處如附表所示之刑，應執行有期徒
刑參年；並應於刑之執行前令入勞動場所強制工作年。
    事  實
一、寅○○意圖為自已不法所有：(一)先於民國（下同）98年8 月
    19日11時2 分許（起訴書誤載為12時30分許，應予更正），
    前往址設高雄市○○區○○路286 巷之「莎茲堡」連棟型社
    區，趁該社區住戶開啟社區大門擬進出之際，擅自闖入該社
    區中庭（無故侵入附連圍繞土地部分未據告訴），下手竊取
    甲○○所有停放在該社區10號屋前，價值約新臺幣（下同）
    3 萬5000元之SWISSBIKE 牌黑色自行車1 輛，得手後騎離現
    場（即附表編號4 所載部分），變賣予不知情之協昇自行車
    店人員。(二)又於98年8 月24日0 時19分許（起訴書誤載為同
    日9 時許，應予更正），前往前開社區，並以攀爬係屬安全
    設備之社區大門方式，擅自闖入該社區中庭，並下手竊取壬○○所有，停放在該社區7 號屋前之美利達牌藍色自行車1
    輛（價值約8000元），得手後自內開啟社區側門將車騎離現
    場（即附表編號6 所載部分），變賣予不知情之某自行車店
    人員。嗣員警據報後，在前開大門採得4 枚可供比對之指紋
    ，因鑑驗結果，分別與檔存寅○○之左食指、左中指、左環
    指、左小指指紋相符，並拘提寅○○到案查明，始悉上情。
二、嗣又各於附表所示「犯罪時間」欄所載時間，分別前往該附
    表所示「犯罪地點」欄所載之社區，並以攀爬係屬安全設備
    之社區大門方式，擅自闖入各該社區中庭，下手竊取該附表
    各所示「被害人」所有，停放在該附表各所示「犯罪地點」
    屋前之自行車各1 輛（廠牌、顏色、型號、車身號等項詳如
    附表「失竊物品」欄所示），得手後自內開啟社區側門將車
    騎離現場，並分別變賣予不知情之自行車店人員，寅○○均
    恃上開竊盜所得維生，而有犯罪之習慣。嗣寅○○經拘提到
    案後主動供承此部分之12次犯行，自首並接受裁判。
    理  由
壹、證據能力部分：
一、被告以外之人於審判外之陳述，雖不符前4 條（即刑事訴訟
    法第159 條之1 至159 之4 條）之規定，而經當事人於審判
    程序同意作為證據，法院審酌該言詞陳述或書面陳述作成時
    之情況，認為適當者，亦得為證據。當事人、代理人或辯護
    人於法院調查證據時，知有第159 條第1 項不得為證據之情
    形，而未於言詞辯論終結前聲明異議者，視為有前項之同意
    ，刑事訴訟法第159 條之5 定有明文。
二、本件證人尤美雲（莎茲堡社區主委）、張永祿、歐丁魁（均
    腳踏車買賣業者）、證人即被害人甲○○、壬○○及附表所
    示被害人乙○○等12人在警詢中所為陳述雖係被告以外之人
    於審判外之陳述，惟檢察官、被告寅○○於本院審理時均明
    示同意得為證據；被害人領回失竊贓物所出具之領據，係被
    告以外之人於審判外之書面陳述，惟檢察官、被告寅○○於
    本院審理時經遂一提示並告以要旨後，亦均表示無意見，本
    院審酌上開證人之陳述均係依法定程序取得，依卷存證據觀
    之，亦無任何違法或不當之情事，且與待證事實俱有關連性
    ，認為援為認定本件犯罪事實之證據尚屬妥適，依上引刑事
    訴訟法第159 條之5 規定，認上開證人於警詢中之言詞陳述
    及書面陳述有證據能力。
三、卷附內政部警政署刑事警察局所製作之指紋鑑定書，雖亦係
    被告以外之人所為書面陳述，且係依下級警察機關委託鑑定
    ，惟內政部警政署刑事警察局係有鑑定職權之法定政府機關
    ，所為鑑定之可靠性甚高，且與認定被告寅○○是否係以攀
    爬係屬安全設備擅自闖入社區之行竊之待證事實具有關聯性
    ，依刑事訴訟法第159 條之4 第1 款之規定，自有證據能力
    。
四、按傳聞法則係針對於被告以外之人於審判外之言詞或書面陳
    述所規範之證據法則，換言之「傳聞證據」係指「審判外」
    所為之「陳述或所發生之敘述性動作」，而提出於法庭用來
    證明該敘述事項之真實性之證據。因此，如非被告以外之人
    於審判外以言詞或書面所為之供述證據，即無傳聞法則之適
    用。本件卷附監視錄影翻拍照片、社區現場蒐證照片、社區
    現場蒐證照片，係利用光學、機械之方式，對於所拍攝內容
    所為忠實之記錄，性質上並非供述證據，故無刑事訴訟法第
    159條第1 項規定之適用，附此敘明。
貳、實體部分：
一、訊據上訴人即被告寅○○（下稱被告寅○○）對於事實欄所
    載之犯罪事實，除就附表編號1 及編號3 、編號2 及編號5
    、編號8 及編號11所示竊盜犯行辯稱：係同時竊取者外，其
    餘之事實均迭據其於警、偵訊、原審及本院審理時坦承不諱
    ，核與證人即「莎茲堡」社區主委尤美雲、證人即被害人甲○○、壬○○、乙○○、辛○○、庚○○、丙○○、戊○○
    、子○○、己○○、卯○○、丁○○、辰○○、癸○○、趙
    毅芳於警詢中證述之情節相符；證人即腳踏車買賣業者張永
    祿、歐丁魁於警詢中亦證稱：曾先後多次向寅○○收購腳踏
    車等語（見警卷第90-93 、133-134 頁）；而警方事後確在
    莎茲堡社區大門上採得指紋之事實，亦經尤美雲於警詢時證
    述在卷，上開指紋經內政部警政署鑑定結果，確係被告寅○○之指紋之事實，亦有高雄市政府警察局98年9 月28日高市
    警鑑字第0980059464號函暨附內政部警政署刑事警察局98年
    9 月23日刑紋字第0980129585號鑑驗書在卷可憑（警卷第15
    0 至152 頁），此外，復有高雄市○○區○○路286 巷莎茲
    堡社區98年8 月19、24日監視錄影翻拍照片（警卷第36-38
    頁、第44-45 頁）、社區現場蒐證照片（警卷第170 頁照片
    1 ）、附表所示社區現場蒐證照片、監視錄影翻拍照片、贓
    物認領保管單等在卷足憑，堪信被告寅○○之自白合於事實
    ，可資採信，事證明確，被告寅○○各該竊盜犯行均堪認定
    。
二、所謂接續犯，係指行為人之數行為於同時同地或密切接近之
    時地實行，侵害同一之法益，各行為之獨立性極為薄弱，依
    一般社會健全觀念，在時間差距上，難以強行分開，在刑法
    評價上，以視為數個舉動之接續實行，合為包括之一行為予
    以評價，較為合理始足當之。如主觀上雖基於一個概括犯意
    ，客觀上有先後數行為，逐次實行而具連續性，其每一前行
    為與次行為，依一般社會觀念，在時間差距上，可以分開，
    在刑法評價上，各具獨立性，每次行為皆可獨立成罪，構成
    同一之罪名者，於95年7 月1 日刑法修正施行前，固應依連
    續犯，論以一罪，但修正後新法，因連續犯之規定已刪除，
    自應一罪一罰，始符合法律修正之本旨（最高法院98年度台
    上字第6873號、第7895號判決意旨參照）。本件附表編號1
    及編號3 被害人乙○○、庚○○失竊腳踏車之時間分別為98
    年8 月9 日或10日及98年8 月16日或17日，失竊地點分別為
    左營區○○路183 巷9 號、183 巷11號；附表編號2 及編號
    5 所示被害人辛○○、丙○○失竊腳踏車之時間分別為98年
    8 月上旬某日及98年8 月20日，失竊地點為高雄市○○區○○路42巷5 弄10號、東門路42巷5 弄6 號；附表編號8 及編
    號11所示被害人子○○、丁○○失竊之時間為98年8 月下旬
    某日及同年10月8 日，失竊地點為高雄市○○區○○街203
    號、209 號，此經渠等證述在卷，被害人及時間均不相同，
    被告寅○○辯稱同時竊取云云，委無可採。
三、按刑法第321 條第1 項第1 款所稱「住宅」，乃指人類日常
    居住之場所，及與該日常居住場所具有密切不可分關係之室
    內空間而言；所謂「建築物」，係指住宅以外上有屋面周有
    門壁，足蔽風雨供人出入，且定著於土地之工作物而言，其
    附連圍繞之土地，均不包括在內（最高法院76年臺上字第29
    72號、50年臺上字第532 號判例意旨參照），是連棟型社區
    之中庭，尚非「住宅」或「建築物」，而係屬「附連圍繞土
    地」，縱於夜間擅自侵入該中庭行竊，猶尚難論以刑法第32
    1 條第1 項第1 款之罪。再者，刑法第321 條第1 項第2 款
    所指之門扇，係指門戶、窗扇等直接阻隔出入「住宅」、「
    建築物」之設備，社區大門既非直接阻隔「住宅」、「建築
    物」與室外之空間，自非刑法第321 條第1 項第2 款所指之
    門扇，惟社區大門顯具防閑作用而為同項款所指之「安全設
    備」，從而以攀爬社區大門之手法行竊，自構成踰越安全設
    備竊盜罪，是核被告寅○○就附表編號4 所示，於98年8 月
    19日11時2 分許竊取被害人甲○○所有腳踏車之所為，係犯
    刑法第320 條第1 項之竊盜罪；就附表編號6 所示98年8 月
    24日0 時19分許竊取壬○○所有腳踏車及附表其餘編號所示
    之12次腳踏車之所為，均係犯刑法第321 條第1 項第2 款之
    踰越安全設備竊盜罪。公訴人認被告蕭惟攀爬該社區大門侵
    入社區中庭竊取甲○○財物部分，係犯刑法第321 條第1項
    第2 款之踰越門扇竊盜罪（見原審第48頁所附論告書），尚
    有未合，惟二者之基本社會事實同一，自應變更起訴法條而
    為審理判決。公訴人認被告寅○○竊取壬○○及附表所示被
    害人財物而攀爬各該社區大門，在性質上係屬「門扇」，因
    認所犯係犯刑法第321 條第1 項第2 款之踰越門扇竊盜罪；
    及附表編號7 該次犯行之犯罪時點乃在夜間，而認該次犯行
    亦該當於刑法第321 條第1 項第1 款於夜間侵入住宅竊盜（
    見原審第48頁所附論告書），均有未合，惟被告寅○○所犯
    均屬刑法第321 條第1 項之加重竊盜罪，論罪科刑之法條本
    係相同，不生變更起訴法條之問題（最高法院95年度臺上字
    第472 號判決意旨參照），附此敘明。被告寅○○於警方發
    覺其涉及除附表編號4 、編號6 外，其餘所示12次之加重竊
    盜犯行前，主動向警供承該等竊盜犯行亦係其所為，並偕同
    員警前往竊案及其變賣贓物現場查緝犯行，有被告警詢歷次
    筆錄在卷足憑，是以被告寅○○就此部分加重竊盜犯行，乃
    係對於未經發覺之罪自首，且事後亦接受法院之裁判，爰依
    刑法第62條前段規定，減輕其刑。被告寅○○所犯前開14罪
    ，犯罪時點迥然可分，且被害人復非同一，顯係出於各別犯
    意為之者，應予分論併罰。
四、原審因認被告寅○○犯罪事證明確，據以論罪科刑，復援引
    最高法院98年度臺非字第101 號、97年度臺非字第553 、51
    0 號判決意旨，說明竊盜犯贓物犯保安處分條例第2 條第4
    項既規定「應執行之刑未達1 年以上者，不適用本條例」，
    是以對於犯竊盜罪之被告，倘「宣告之主刑」未達有期徒刑
    1 年以上者，原即無由按前開條例諭知強制工作保安處分之
    餘地，本件對被告寅○○所宣告之各罪既未逾一年，自不得
    宣告強制工作等語，固非無見；惟最高法院上開判決均係指
    單一之宣告刑而言，且竊盜犯贓物犯保安處分條例第2 條第
    4 項之文義既規定「應執行之刑未達一年以上」等語，顯即
    非指所犯各罪分別所處之宣告刑，且該條例第3 第1 項係以
    ：「18歲以上之竊盜犯贓物犯，有犯罪之習慣者」，為得於
    刑之執行前，令入勞動場所強制工作之要件。而是否有犯罪
    習慣之認定，亦需綜合所犯各罪及其犯罪之動機、目的而為
    判斷，始能允當，且係在應執行刑宣告之後諭知刑前強制工
    作，是各罪分別所處之宣告刑雖未達一年以上，但應執行之
    刑已達一年以上，自得依竊盜犯贓物犯保安處分條例宣告於
    刑之執行前令入勞動場所強制工作。又竊盜犯贓物犯保安處
    分條例關於竊盜犯強制工作之規定，其立法目的旨在對職業
    犯罪及欠缺正確工作觀念或無正常工作因而犯罪者，強制其
    從事勞動，並學習一技之長及正確之謀生觀念，祈使其日後
    重返社會時得以適應。本件被告寅○○前甫因竊盜案件，經
    法院判處拘役55日，於98年4 月24日入監服刑，於98年6 月
    17日期滿執行完畢，有台灣高等法院被告前案記錄表在卷可
    憑，而本件被告寅○○自98年8 月9 日至同年11月1 日止，
    短短3 個月期間即共竊取14台腳踏車，所為俱習慣犯之反覆
    性，且除其中一台為2500元，一台為3000元外，其餘少者50
    00元，多者3 萬餘元，價格非低，參以被告寅○○於警詢中
    自承當時無業，98年6 月出獄後，隔些日子就竊取一輛，變
    賣現金供生活吃飯等語（見警卷第4-5 頁），足徵被告寅○○確有恃竊取他人腳踏車變賣之犯罪維生之犯罪習性無訛，
    是檢察官聲請併予宣告於刑之執行前，令入勞動場所強制工
    作，即屬有理由，從而被告寅○○執前詞聲明上訴，指摘原
    判決不當，固無理由，而檢察官執上開事由，指摘原判決未
    宣付強制工作，為不當，即屬有理由，應由本院將原判決撤
    銷改判。爰審酌被告寅○○年輕力壯，因竊盜經判處拘役55
    日確定，甫於98年6 月17日期滿執行完畢，猶不思循正當程
    序賺取財富，竟一再行竊他人財物，且以侵入係屬附連圍繞
    土地之連棟型社區中庭手法行竊，所為非僅害及被害人之財
    產權益，另對於被害人及所屬社區之居住安全、安寧，亦已
    構成嚴重之威脅，惟念被告犯後尚知全然坦承犯行不諱，頗
    有悔意，兼衡各該被害人所蒙受財產損害之程度，乃在數千
    元至3 萬5000元之間，及被告之犯罪手法、目的、生活狀況
    、智識程度等一切情狀，爰分別量處如附表所示之刑，且其
    有犯罪習慣，已如上述，併依竊盜犯贓物犯保安處分條例第
    3 條第1 項、第4 條之規定，令其於刑之執行前，令入勞動
    場所強制工作（依最高法院98年度台上字第4774號判決意旨
    分別於如附表所示罪刑後併諭知應於刑之執行前，入勞動場
    所強制工作期間）。又按數罪定其應執行刑時，除應就各別
    刑罰規範之目的、輕重罪間體系之平衡、整體犯罪非難評價
    、各行為彼此間之偶發性、與被告前科之關聯性、各行為所
    侵害法益之專屬性或同一性、數罪對法益侵害之加重效應、
    罪數所反映之被告人格特性與犯罪傾向、社會對特定犯罪例
    如一再殺人或販毒行為處罰之期待等，為綜合判斷外，尤須
    參酌上開實現刑罰公平性，以杜絕僥倖、減少犯罪之立法意
    旨，為妥適之裁量（最高法院97年度臺上字第2017號判決意
    旨參照）。本件被告寅○○所犯14次之加重竊盜罪，雖不構
    成集合犯或接續犯，但均係在98年8 至11月間內為之，再就
    本案整體犯罪之非難評價等項予以綜合判斷，認以定其應執
    行刑為有期徒刑3 年為適當，爰依刑法第51條第5 款之規定
    ，定其應執行刑為有期徒刑3 年，並宣告應於刑之執行前，
    令入勞動場所強制工作3 年。原審法院檢察官求予量處應執
    行有期徒刑4 年10月，尚嫌過重，附此敘明。
據上論結，應依刑事訴訟法第369 條第1 項前段、第364 條、第
299 條第1 項前段、第300 條，刑法第320 條第1 項、第321 條
第1 項第2 款、第62條前段、第51條第5 款竊盜犯贓物犯保安處
分條例第3 條第1 項、第4 條，刑法施行法第1 條之1 ，判決如
主文。
本案經檢察官陳宗吟到庭執行職務。
中    華    民    國    99    年    3     月    10    日
            刑事第四庭    審判長法  官  蕭權閔
                                法  官  陳吉雄
                                法  官  李嘉興
以上正本證明與原本無異。
不得上訴。
中    華    民    國    99    年    3     月    10    日
                                書記官  唐奇燕
附錄本件判決論罪科刑法條：
刑法第320 條第1 項竊盜罪
意圖為自己或第三人不法之所有，而竊取他人之動產者，為竊盜
罪，處5 年以下有期徒刑、拘役或500 元以下罰金。
刑法第321 條第1 項第2  款
犯竊盜罪而有左列情形之一者，處6 月以上、5 年以下有期徒刑
：
二、毀越門扇、牆垣或其他安全設備而犯之者。
 ┌────────────────────────────────────────┐
 │附表：                                                                          │
 ├─┬─────┬──────┬─────┬──────┬────────────┤
 │編│犯罪時間（│犯罪地點（現│被害人（警│失竊物品（腳│ 宣   告    刑          │
 │號│民國）    │場蒐證照片出│詢筆錄出處│踏車）      │                        │
 │  │          │處）        │）        │            │                        │
 │  │          │            │          │            │                        │
 ├─┼─────┼──────┼─────┼──────┼────────────┤
 │1 │98年8 月9 │高雄市左營區│乙○○（警│廠牌：      │踰越安全設備竊盜，處有期│
 │  │日22時許至│文智路183 巷│卷第22至23│SCHWINN 顏色│徒刑柒月，並應於刑之執行│
 │  │翌日9 時許│9 號（警卷第│頁）      │：寶藍色價值│前，令入勞動場所強制工作│
 │  │之間      │168 頁照片1 │          │：約8000元  │三年。                  │
 │  │          │、2 ）      │          │            │                        │
 ├─┼─────┼──────┼─────┼──────┼────────────┤
 │2 │98年8 月上│高雄市鼓山區│辛○○（警│廠牌：捷安特│踰越安全設備竊盜，處有期│
 │  │旬某日    │東門路42巷5 │卷第25至26│顏色：紅色價│徒刑柒月，並應於刑之執行│
 │  │          │弄10號（警卷│頁）      │值：約8000元│前，令入勞動場所強制工作│
 │  │          │第169 頁照片│          │            │三年。                  │
 │  │          │3 ）        │          │            │                        │
 ├─┼─────┼──────┼─────┼──────┼────────────┤
 │3 │98年8 月16│高雄市左營區│庚○○（警│廠牌：捷安特│踰越安全設備竊盜，處有期│
 │  │日夜間至翌│文智路183 巷│卷第28至29│顏色：紅色型│徒刑柒月，並應於刑之執行│
 │  │日7時 許之│11號（警卷第│頁）      │號：        │前，令入勞動場所強制工作│
 │  │間        │168 頁照片3 │          │FD806WT49 車│三年。                  │
 │  │          │）          │          │身號：      │                        │
 │  │          │            │          │G69N3253價值│                        │
 │  │          │            │          │：約7000元  │                        │
 ├─┼─────┼──────┼─────┼──────┼────────────┤
 │  │98年8 月19│擅自進入高雄│甲○○（警│SWISSBIKE 牌│竊盜，處有期徒刑柒月，並│
 │  │日11時2 分│市鼓山區青海│卷第33-34 │黑色自行車1 │應於刑之執行前，令入勞動│
 │  │許        │洛286 巷「莎│頁）      │輛，價值約3 │場所強制工作三年。      │
 │4 │          │茲堡」社區中│          │萬5000元    │                        │
 │  │          │庭          │          │            │                        │
 │  │          │            │          │            │                        │
 ├─┼─────┼──────┼─────┼──────┼────────────┤
 │5 │98年8 月20│高雄市鼓山區│丙○○（警│廠牌：美利達│踰越安全設備竊盜，處有期│
 │  │日17時許前│東門路42巷5 │卷第39至40│顏色：黑色價│徒刑柒月，並應於刑之執行│
 │  │某時      │弄6 號（警卷│頁）      │值：約5000元│前，令入勞動場所強制工作│
 │  │          │第169 頁照片│          │            │三年。                  │
 │  │          │1 ）        │          │            │                        │
 ├─┼─────┼──────┼─────┼──────┼────────────┤
 │  │98年8 月24│以攀爬係屬安│壬○○（警│廠牌：美利達│踰越安全設備竊盜，處有期│
 │  │日凌時19分│全設備之社區│卷第42-43 │牌藍色自行車│徒刑柒月，並應於刑之執行│
 │  │許        │大門方式，擅│頁）      │價值約8000元│前，令入勞動場所強制工作│
 │6 │          │自進入高雄市│          │            │三年。                  │
 │  │          │鼓山區青海洛│          │            │                        │
 │  │          │286巷「莎茲 │          │            │                        │
 │  │          │堡」社區中庭│          │            │                        │
 │  │          │內行竊      │          │            │                        │
 ├─┼─────┼──────┼─────┼──────┼────────────┤
 │7 │98年8 月28│高雄市左營區│戊○○（警│廠牌：捷安特│踰越安全設備竊盜，處有期│
 │  │日11時許前│重立路36巷2 │卷第46至47│顏色：白色型│徒刑捌月，並應於刑之執行│
 │  │某時      │號（警卷第  │頁）      │號：AS872 車│前，令入勞動場所強制工作│
 │  │          │158 頁照片3 │          │身號：      │三年。                  │
 │  │          │，第159 頁照│          │GJ8M5760價值│                        │
 │  │          │片1 ）      │          │：約2 萬元  │                        │
 │  │          │            │          │            │                        │
 ├─┼─────┼──────┼─────┼──────┼────────────┤
 │8 │98年8 月下│高雄市鼓山區│子○○（警│廠牌：JELUM │踰越安全設備竊盜，處有期│
 │  │旬某日    │裕國街203 號│卷第51至52│顏色：黃色價│徒刑柒月，並應於刑之執行│
 │  │          │（警卷第160 │頁）      │值：約2500元│前，令入勞動場所強制工作│
 │  │          │頁照片2 、3 │          │            │三年。                  │
 │  │          │，第161 頁照│          │            │                        │
 │  │          │片1 ）      │          │            │                        │
 ├─┼─────┼──────┼─────┼──────┼────────────┤
 │9 │98年9 月中│高雄市鼓山區│己○○（警│腳踏車1 臺廠│踰越安全設備竊盜，處有期│
 │  │旬某日夜間│裕國街211 號│卷第警卷第│牌：捷安特顏│徒刑柒月，並應於刑之執行│
 │  │          │（警卷第160 │55至56頁）│色：黃黑色價│前，令入勞動場所強制工作│
 │  │          │頁照片2 ，第│          │值：約1 萬  │三年。                  │
 │  │          │161 頁照片2 │          │2000元      │                        │
 │  │          │）          │          │            │                        │
 │  │          │            │          │            │                        │
 ├─┼─────┼──────┼─────┼──────┼────────────┤
 │10│98年9 月17│高雄市鼓山區│卯○○（警│顏色：黑色價│踰越安全設備竊盜，處有期│
 │  │日夜間至翌│美賢街211 號│卷第58至59│值：約3000元│徒刑柒月，並應於刑之執行│
 │  │日7時 許之│（警卷第170 │頁）      │            │前，令入勞動場所強制工作│
 │  │間        │頁照片2 、3 │          │            │三年。                  │
 │  │          │）          │          │            │                        │
 │  │          │            │          │            │                        │
 │  │          │            │          │            │                        │
 ├─┼─────┼──────┼─────┼──────┼────────────┤
 │11│98年10月8 │高雄市鼓山區│丁○○（警│廠牌：捷安特│踰越安全設備竊盜，處有期│
 │  │日2 時24分│裕國街209 號│卷第61至62│顏色：黑色價│徒刑柒月，並應於刑之執行│
 │  │許        │（警卷第160 │頁）      │值：約6000元│前，令入勞動場所強制工作│
 │  │          │頁照片2 ，第│          │            │三年。                  │
 │  │          │161 頁照片3 │          │            │                        │
 │  │          │，第64至66頁│          │            │                        │
 │  │          │另有監視錄影│          │            │                        │
 │  │          │翻拍照片共3 │          │            │                        │
 │  │          │張）        │          │            │                        │
 │  │          │            │          │            │                        │
 │  │          │            │          │            │                        │
 ├─┼─────┼──────┼─────┼──────┼────────────┤
 │12│98年10月7 │高雄市鼓山區│辰○○（警│廠牌：捷安特│踰越安全設備竊盜，處有期│
 │  │至同年月9 │翠華路63巷82│卷第67至68│顏色：白色價│徒刑柒月，並應於刑之執行│
 │  │日8時 許之│號（警卷第  │頁）      │值：約1萬 元│前，令入勞動場所強制工作│
 │  │間        │171 頁照片1 │          │            │三年。                  │
 │  │          │、2 ）      │          │            │                        │
 │  │          │            │          │            │                        │
 ├─┼─────┼──────┼─────┼──────┼────────────┤
 │13│98年10月19│高雄縣鳳山市│癸○○（警│廠牌：捷安特│踰越安全設備竊盜，處有期│
 │  │日9 時許  │文濱路92巷8 │卷第71至72│顏色：紫色價│徒刑柒月，並應於刑之執行│
 │  │          │號（警卷第  │頁）      │值：約1萬 元│前，令入勞動場所強制工作│
 │  │          │162 頁照片1 │          │寅○○變賣予│三年。                  │
 │  │          │、2 ）      │          │不知情之歐丁│                        │
 │  │          │            │          │魁（警卷第13│                        │
 │  │          │            │          │3 至134 頁）│                        │
 │  │          │            │          │，嗣歐丁魁將│                        │
 │  │          │            │          │車交予員警查│                        │
 │  │          │            │          │扣並發還予黃│                        │
 │  │          │            │          │秋娘（警卷第│                        │
 │  │          │            │          │75頁有贓物認│                        │
 │  │          │            │          │領保管單）  │                        │
 │  │          │            │          │            │                        │
 ├─┼─────┼──────┼─────┼──────┼────────────┤
 │14│98年11月1 │高雄市鼓山區│丑○○（親│廠牌：美利達│踰越安全設備竊盜，處有期│
 │  │日7 時許  │東門路42巷5 │屬趙毅芳，│顏色：藍白色│徒刑柒月，並應於刑之執行│
 │  │          │弄8 號（警卷│警卷第76至│型號：      │前，令入勞動場所強制工作│
 │  │          │第169 頁照片│77頁）    │MTA510A 價值│三年。                  │
 │  │          │2 ）        │          │：約1 萬2000│                        │
 │  │          │            │          │元寅○○便買│                        │
 │  │          │            │          │與不知情之張│                        │
 │  │          │            │          │永祿（警卷第│                        │
 │  │          │            │          │90 至93 頁，│                        │
 │  │          │            │          │另第100 頁有│                        │
 │  │          │            │          │讓渡證書1 紙│                        │
 │  │          │            │          │），嗣趙毅芳│                        │
 │  │          │            │          │受託指認具領│                        │
 │  │          │            │          │            │                        │
 └─┴─────┴──────┴─────┴──────┴────────────┘

司法院資訊處製作；財團法人民間司法改革基金會備份。
